臺灣士林地方法院民事裁定
  
                                      111年度聲字第122號
聲  請  人  張春桂  
代  理  人  曾郁榮律師
相  對  人  曾啟華  

上列當事人間請求停止執行事件，本院裁定如下：
    主      文
聲請人供擔保新臺幣柒佰參拾柒萬元後，本院一一一年度司執字
第四三九九九號履行契約事件之強制執行程序，於本院一一一年
度重訴字第二六五號債務人異議之訴事件調解或和解成立、判決
確定或撤回起訴前，應暫予停止。
    理      由
一、按有回復原狀之聲請，或提起再審或異議之訴，或對於和解
    為繼續審判之請求，或提起宣告調解無效之訴、撤銷調解之
    訴，或對於許可強制執行之裁定提起抗告時，法院因必要情
    形或依聲請定相當並確實之擔保，得為停止強制執行之裁定
    。強制執行法第18條第2項定有明文。又法院依同法第18條
    第2項定擔保金額而准許停止強制執行之裁定者，該項擔保
    係備供債權人因停止執行所受損害之賠償，其數額應依標的
    物停止執行後，債權人未能即時受償或利用該標的物所受之
    損害額，或其因另供擔保強制執行所受之損害額定之，非以
    標的物之價值或其債權額為依據（最高法院86年度台抗字第
    442號裁判參照）。　
二、聲請人聲請意旨略以：相對人前執臺灣高等法院108年度重
    上字第177號、最高法院110年度台上字第2845號民事判決暨
    確定證明書為執行名義（下稱系爭執行名義），向本院聲請
    對伊為強制執行，經本院以111年度司執字第43999號履行契
    約強制執行事件（下稱43999號執行事件）受理在案，惟伊
    已對相對人提起債務人異議之訴，刻由本院以111年度重訴
    字第265號事件（下稱本案訴訟）審理中，爰依強制執行法
    第18條第2項規定，願供擔保，聲請裁定停止本院上開執行
    事件之強制執行程序。
三、經查，相對人前執系爭執行名義，向本院聲請對聲請人之財
    產強制執行，執行債權額新臺幣（下同）2,500萬元，經本
    院以43999號執行事件受理在案，而聲請人已於民國111年7
    月7日向本院對相對人提起本案訴訟等情，業據本院職權調
    閱上開執行事件及本案訴訟卷宗查核屬實，則聲請人既已依
    法對相對人提起異議之訴，揆諸首揭規定，聲請人本件聲請
    經核尚無不合，應予准許。
四、按法院因必要情形或依聲請定相當並確實之擔保，為停止強
    制執行之裁定者，該擔保金額之多寡應如何認為相當，固屬
    法院職權裁量之範圍；惟此項擔保係擔保執行債權人因停止
    執行所應受之損害，故法院定擔保金額時，自應斟酌該債權
    人因停止執行可能遭受之損害，以為衡量之標準，非以債權
    額為依據（最高法院92年度台抗字第480號裁定要旨參照）
    。爰審酌上開執行程序請求執行之債權額及程序費用，算至
    聲請人111年7月7日聲請本件停止執行日止，尚有本金2,500
    萬元，及自107年3月27日起至111年7月7日止按週年利率5％
    計算之利息暨執行程序費用，計3,055萬6,164元（計算式：
    本金2,500萬元＋利息535萬6,164元＋執行費20萬元＝3,055萬6
    ,164元，元以下四捨五入，下同，利息計算式如附表）未受
    償，揆諸前揭說明，相對人所受之損害額即為聲請人聲請停
    止執行獲准時，將致其未能即時受償上開金額自停止執行之
    日起至本案訴訟終結時止之利息損失。本院審酌聲請人所提
    本件本案訴訟之訴訟標的價額，屬得上訴第三審之事件，準
    諸司法院頒佈之各級法院辦案期限實施要點，民事通常程序
    第一審審判案件應於收案之日起1年4個月內終結，第二審為
    2年，第三審則為1年，以此推估該事件判決確定所需時間約
    為4年4個月，佐以法定遲延利息計算，相對人因本件停止執
    行可能遭受之損害額，約為662萬502元【計算式：3,055萬6
    ,164元×5％×（4+4/12）＝662萬502元】，復慮及相對人資金
    運用所受影響、債權受償風險、訴訟期間或有變動等情形，
    認聲請人為相對人因停止執行可能受損害所提供擔保之金額
    ，以737萬元為適當，爰裁定如主文所示。
五、依強制執行法第18條第2項裁定如主文。　　　　　　　　
中　　華　　民　　國　　111 　年　　7 　　月　　13　　日
                  民事第三庭　法　官  李嘉慧
以上正本係照原本作成。
如對本裁定抗告，須於裁定送達後10日內向本院提出抗告狀，並
繳納抗告費新臺幣1,000元。
中　　華　　民　　國　　111 　年　　7 　　月　　13　　日
                              書記官  林瀚章